【裁判字號】    95,交聲,429
【裁判日期】    950829
【裁判案由】    聲明異議
【裁判全文】
臺灣臺南地方法院交通事件裁定         95年度交聲字第429號
移送機關    臺北市交通事件裁決所
受處分人
即異議人    丁○○
上列受處分人因違反道路交通管理處罰條例案件，對於臺北市交
通事件裁決所民國95年2月15日所為之裁決處分（處分案號：北
市裁一字第裁22-Z00000000號）聲明異議，本院裁定如下：
    主  文
異議駁回。
    理  由
一、本件聲明異議意旨略以：受處分人即異議人丁○○被警舉發
    於民國94年12月26日8時30分許，駕駛牌照號碼SN-2282號自
    小客車，於國道1號南下322.9公里處，「因未保持行車安全
    距離，追撞UH-6031號自小客車而肇事」，經臺北市交通事
    件裁決所依道路交通管理處罰條例第33條第1項、第63條第1
    項第1款規定，處異議人罰鍰新台幣3千元，並記違規點數1
    點。惟異議人於上開時地發生車禍，異議人之車為第5部車
    ，當時車流量很大，異議人行使於內側車道，車速70公里，
    因見前面發生車禍，異議人剎車欲轉外側車道，惟第6部車
    未保持安全距離，追撞異議人之車輛，導致異議人之車輛被
    推撞及第4部車，舉發違反道路交通事件通知單之違規事實
    與談話紀錄表內容不符，異議人對於上開裁決不服，為此聲
    明異議。
二、按汽車行駛於高速公路或設站管制之道路，而不遵管制之規
    定者，處汽車駕駛人新臺幣3千元以上6千元以下罰鍰，並記
    違規點數1點，94年12月18日修正，95年7月1日施行前之道
    路交通管理處罰條例第33條第1項、第63條第1項第1款定有
    明文。又汽車行駛高速公路，前後兩車間之行車安全距離，
    在正常天候狀況下，小型車：車輛速率之每小時公里數值除
    以2，單位為公尺（例如時速60公里，前後兩車間之行車安
    全距離為30公尺；時速70公里，前後兩車間之行車安全距離
    為35公尺），高速公路交通管制規則第6條第1項第1款定有
    明文。經查：
(1)、本件受處分人即異議人丁○○被警舉發於94年12月26日8時
    30分許，駕駛牌照號碼SN-2282號自小客車，於國道1號南下
    322.9公里處，「行因未保持行車安全距離，追撞UH-6031
    號自小客車而肇事」之事實，有有內政部警政署國道公路警
    察局第四警察隊94年12月26日公警局交字第Z00000000號舉
    發違反道路交通管理事件通知單影本附卷可稽。
(2)、異議人於本院95年4月6日調查時陳述：我當時時速70公里，
    車距70公尺，警察舉發我未保持安全距離追撞前方車輛，我
    認為不實在，因當時前方有發生車禍，我準備從內側車道轉
    到外側車道，還沒轉過去的時候，後面的來車就撞上來，我
    再去撞前車。其於本院95年5月11日調查時陳述：依卷附現
    場圖，車禍現場我車從前面算來第5部，即Ｅ車。當時會撞
    到前面的Ｄ車是因我看到前方發生車禍時，我當時的時速70
    公里，距離前車約70公尺，我看到前方發生車禍要轉外側車
    道，並且有煞車，但還沒轉過去就被後車撞到，我才往前撞
    到前車。被後車撞到時，我不知道當時我車距離前車多遠，
    我被撞到時心理緊張就沒有注意到車距多少。
(3)、證人甲○○於本院95年5月11日調查時證稱：94年12月26日
    上午8時30分於國道1號南向322.9公里處發生車禍，我駕駛
    UH-6031號自小客車，我車尾被撞。我是先撞到別人，之後
    又被後方的來車撞擊。依現場圖，我是第4輛車，即Ｄ車。
    因為前面緊急煞車，車距已經不夠煞停，才會撞上前面的Ｃ
    車，看到前面煞車時，距離前車約30公尺左右，當時我的時
    速約60公里上下，當時沒有無注意後方來車距離我多遠。
(4)、證人即舉發之警員乙○○於本院95年5月11日調查時證稱：
    本件車禍係因前方塞車，撞上之後就一部接著一部。依據相
    片的撞擊位置及煞車痕來研判而認定異議人未保持行車安全
    距離，異議人撞到前方的車輛，整個車頭已進入前車的後保
    險桿裡面，而且駕駛人踩煞車時，車頭會往下壓，車尾會往
    上提，所以研判他有追撞的責任；至於煞車痕的部分，依現
    場圖標示有18公尺的煞車痕，表示他看到前方的時候，距離
    18公尺踩煞車，如果異議人之車是被後方車輛推撞的話，撞
    擊力量不會那麼大，異議人車輛前的引擎蓋都已凹陷跳起來
    了。
(5)、查依據國道公路警察局道路交通事故談話紀錄表及現場圖所
    示，現場追撞發生車禍者，自前而後有B車（林瑞峰駕駛之
    1568-FC號自小客車）、A車（楊世男駕駛之GV-8732號自小
    客車）、C車（王添壽駕駛之5S-5332號自小客車）、D車（
    甲○○駕駛之UH-6031號自小客車）、E車（丁○○駕駛之
    SN-2282號自小客車）、F車（丙○○駕駛之B4-9090號自小
    客車），均在國道1號由北往南之內側車道上。又依林瑞峰
    於警詢時陳述其係因前方車輛緊急踩煞車，其亦跟著踩煞車
    ，後方被GV-8732號自小客車追撞。楊世男、王添壽、甲○○於警詢時，亦均陳述係因看見前車煞車，其等煞車不及而
    追撞前車。丁○○於警詢時陳述：「從斗六往仁德方向行駛
    ，行駛內側車道，我有看見前方有事故，我就往外側閃避，
    但是後方不知什麼原因被B4-9090號自小客車撞上，致使我
    車再往前推撞UH-6031號自小客車」。丙○○於警詢時陳述
    ：「我原行駛內側車道，我見前車SN-2282號自小客車煞車
    ，我煞車不及追撞該車」。依目前車輛製造之技術極為先進
    ，車輛安全煞車系統極為靈敏有效，如果行車時確有依高速
    公路交通管制規則第6條第1項之規定保持行車之安全距離，
    必能有效反應並能及時煞車，上述A車（楊世男駕駛之GV-87
    32號自小客車）、C車（王添壽駕駛之5S-5332號自小客車）
    、D車（甲○○駕駛之UH-6031號自小客車）、E車（丁○○
    駕駛之SN-2282號自小客車）、F車（丙○○駕駛之B4-9090
    號自小客車），顯然均未依規定保持行車之安全距離，才造
    成連環追撞。又異議人丁○○謂其行駛於內側車道看見前方
    有事故就往外側閃避云云，然查上開現場圖，事故發生後，
    所有追撞之車輛均撞擠在內側車道上，顯然異議人丁○○之
    車速甚快且未依規定保持行車之安全距離，以致來不及閃到
    外側車道即已追撞前車。再參以現場照片顯示，異議人丁○○駕駛之SN-2282號自小客車撞及甲○○駕駛之UH- 6031號
    自小客車後，UH-6031號自小客車之後方嚴重凹陷，丁○○
    駕駛之SN-2282號自小客車車頭已進入前車的後保險桿裡面
    ，其車頭之車蓋並凹陷掀起，顯見撞擊力道之強大，參酌證
    人即舉發之警員乙○○上開證言，以及現場圖所示異議人丁○○駕駛之SN-2282號自小客車所留下之煞車痕為18 公尺，
    足認異議人謂其當時與前車距離70公尺云云，顯然不實，其
    未保持行車安全距離，以致追撞UH-6031號自小客車而肇事
    ，應可認定。臺北市交通事件裁決所依94年12月28日修正，
    95年7月1日施行前之舊道路交通管理處罰條例第35條第3項
    前段之規定，則臺南監理站依舊道路交通管理處罰條例第33
    條第1項、第63條第1項第1款規定，處異議人罰鍰新台幣3千
    元，並記違規點數1點，並無違誤。
三、綜上所述，異議人之異議為無理由，應予駁回。
四、據上論斷，應依道路交通案件處理辦法第19條，裁定如主文
    。
中    華    民    國    95    年    8     月    29    日
                   交通法庭   法  官  林勝利
以上正本證明與原本無異。
如不服本裁定應於送達後5日內向本院提出抗告狀。
                              書記官  陳金堂
中    華    民    國    95    年    8     月    29    日


司法院資訊處製作；財團法人民間司法改革基金會備份。
